臺灣臺南地方法院民事裁定　九十三年度國字第一一號
　　原　　　告　甲○○
　　訴訟代理人　雷大同
　　被　　　告　國立成功大學
　　法定代理人　高強
　　訴訟代理人　王成彬律師
右當事人間請求給付國家賠償事件，本院裁定如下：
    主  文
原告之訴駁回。
訴訟費用由原告負擔。
    理  由
一、按訴訟事件不屬普通法院之權限者，法院應以裁定駁回之。民事訴訟法第二百四
    十九條第一項第一款定有明文。
二、本件原告主張略以：其原告任職於被告國立成功大學外文系，民國八十八年三月
    二十九日，被告之外文系召開教師評審委員會（以下稱教評會）決定「自八十八
    年八月一日起不同意續聘原告，經被告之文學院及校教評會覆審通過，同年６月
    日被告以（八八）成大人字第○三九○六號函通知原告：「八十八學年度（八
    十八年八月一日）起不再續聘。」，原告不服，提出申訴並向教育部陳情後，教
    育部發函敦佔被告恢復原告之聘任並補發薪資，被告事後雖有補發薪資，惟已造
    成遲延，包括學術研究費、年功加俸、本俸自八十八年八月起均有遲延，遲延之
    利息共計新台幣（下同）五十七五千八百九十元，為此，依行政程序法第四條、
    第十條、第一百十一條、教師法第十四條、第三十二條、教師申訴評議委員會組
    織及評議準則第三十一條、第三十二條、公務員服務法第一條、第二條、第七條
    、第十七條、民法第一百八十四條、第一百八十六條、第二百二十九條、第二百
    三十三條等規定，提起本訴等語。並聲明：被告應給付原告五十七萬五千八百九
    十元及自起訴狀繕本送達翌日起至清償日止，按週年利率百分之五計算之法定利
    息。
三、被告則以：本件不屬普通法院之權限，應由行政法院管轄等語，資為抗辯。並聲
    明：駁回原告之訴。
四、按公立學校與教師間之聘任關係係屬於公法上之行政契約，基於該公法上行政契
    約所生之金錢給付爭議，自應循行政訴訟救濟程序解決，而非普通法院之權限，
    先予敘明。經查本件被告學校為一公立學校，原告與被告學校間之聘任契約，屬
    於公法上之行政契約，為兩造所不爭執，又依原告上開主張，本件原告所請求之
    遲延利息係本於兩造間聘任關係所生之本俸、學術研究費、年功加俸衍生而來，
    則依首揭說明，本件係基於兩造間公法上行政契約所生之金錢給付爭議，自應循
    行政訴訟救濟程序解決，而非審理私權之普通法院所可審認。從而，原告基於上
    開公法上之法律關係起訴請求被告給付遲延利息，顯非屬普通法院之權限，應以
    裁定駁回。
五、依民事訴訟法第二百四十九條第一項第一款，第九十五條，第七十八條，裁定如
    主文。
中　　　華　　　民　　　國　　九十四　　年　　　三　　　月　　十四　　　日
　　　　　　　　　　　　　　　　　　臺灣臺南地方法院民事第四庭
　　　　　　　　　　　　　　　　　　　　法　　　官　翁金緞
右為正本係照原本作成
如對本裁定抗告須於裁定送達後十日內向本院提出抗告狀，並應繳納抗告費新台幣一
千元。
中　　　華　　　民　　　國　　九十四　　年　　　三　　　月　　十四　　　日
　　　　　　　　　　　　　　　　　　　　法院書記官　莊淑雅
